臺灣高等法院高雄分院刑事判決　　　　100年度上訴字第352號
上　訴　人
即　被　告　林裕淵
選任辯護人　洪錫鵬律師
上列上訴人因被告毒品危害防制條例案件，不服臺灣高雄地方法
院99年度訴字第1669號中華民國100 年1 月11日第一審判決（起
訴案號：臺灣高雄地方法院檢察署99年度偵字第25107 號），提
起上訴，本院判決如下：
    主  文
原判決關於販賣第三級毒品暨定執行刑部分均撤銷。
林裕淵犯販賣第三級毒品罪，共肆罪，均累犯，各處如附表一編
號1 、2 、3 、4 宣告刑欄所示之刑。
其他上訴駁回。
林裕淵上開撤銷改判部分所處如附表一編號1 、2 、3 、4 宣告
刑欄所示之刑與駁回上訴之持有第二級毒品罪部分所處之有期徒
刑肆月，應執行有期徒刑伍年肆月，未扣案之販賣第三級毒品所
得新臺幣貳仟肆佰元沒收，如全部或一部不能沒收時，以其財產
抵償之；扣案如附表二編號1 至編號6 所示愷他命毒品陸包（均
含外包裝袋）及扣案如附表二編號7 至編號12所示之物均沒收；
扣案如附表三所示甲基安非他命毒品共拾伍包（均含外包裝袋）
沒收銷燬之。
    事  實
一、林裕淵曾犯強盜罪，經臺灣高雄少年法院92年度少訴字第19
    號判處有期徒刑5 年確定，於民國92年10月22日入監執行，
    96年2 月16日因縮刑假釋出監付保護管束，97年7 月14日保
    護管束期滿，未經撤銷假釋視為執行完畢。仍不知悔悟，明
    知甲基安非他命、愷他命分別為毒品危害防制條例第2 條第
    2 項第2 款、第3 款規定之第二級、第三級毒品，依法未經
    許可不得持有，更不得販賣，竟於99年7 月9 日下午2 時52
    分後之某時、7 月中旬某日、7 月25日下午9 時22分至次日
    凌晨間某時、7 月29日凌晨零時21分後之某時間，先後4 次
    意圖營利，基於販賣第三級毒品之犯意，將第三級毒品愷他
    命販賣予呂姿嫻、李基銘等人（如附表一所示），並自99年
    7 月5 日後至為警查獲前之某時起，持有如附表三所示第二
    級毒品甲基安非他命共15包；嗣警方因線民檢舉林裕淵有販
    賣毒品情事，曾向台灣高雄地方法院聲請搜索票，然未獲允
    許，警方乃於99年7 月30日下午3 時10分許，至高雄市前金
    區○○○街7 號林裕淵女友黃詩嘉租屋前，先對林裕淵之友
    人羅彥斌駕駛之車輛實施臨檢盤查，在車內發現沾有少數粉
    末之K 盤（臨檢時林裕淵並未在車上），羅彥斌向警方表示
    東西是林裕淵所有，約5 分鐘後，林裕淵由黃詩嘉租屋處即
    高雄市前金區○○○街7 號4 樓之4 下樓，見警臨檢羅彥斌
    ，認為其販賣、持有毒品之事實恐已遭警發覺，乃主動將其
    身上之背包打開並將毒品1 包（內含第二級毒品甲基安非他
    命2 小包毛重各0.6 公克、第三級毒品愷他命3 小包毛重各
    0.6 公克、2.7 公克、2.7 公克）交付在場員警蔣曜同，向
    員警蔣曜同坦承持有、販賣毒品之事實，且偕同警員至其上
    開4 樓之4 黃詩嘉租屋處，經警搜索共查扣如附表二、三、
    四所示之物，而查知上情。
二、案經高雄市政府警察局新興分局報告臺灣高雄地方法院檢察
    署檢察官偵查起訴。
    理  由
壹、證據能力部分：
    按被告以外之人於審判外之言詞或書面陳述，除法律有規定
    者外，不得作為證據；被告以外之人於審判外向法官所為之
    陳述，得為證據；被告以外之人於偵查中向檢察官所為之陳
    述，除顯有不可信之情況者外，得為證據；被告以外之人於
    審判外之陳述，雖不符刑事訴訟法第159 條之1 至第159 條
    之4之 規定，而經當事人於審判程序同意作為證據，法院審
    酌該言詞陳述或書面陳述作成時之情況，認為適當者，亦得
    為證據。當事人、代理人或辯護人於法院調查證據時，知有
    第159 條第1 項不得為證據之情形，而未於言詞辯論終結前
    聲明異議者，視為有前項之同意，刑事訴訟法第159 條第1
    項、第159 條之1 、第159 條之5 分別定有明文。本判決下
    列所引用之其餘證據資料，均經依法踐行調查證據程序，亦
    查無違反法定程序取得之情形，當事人於本院言詞辯論終結
    前亦未聲明異議，本院審酌證據資料製作時之情況，均無違
    法不當及證明力明顯過低之瑕疵，亦查無依法應排除其證據
    能力之情形，認以之作為證據應屬適當，皆有證據能力。
貳、實體部分：
一、訊據上訴人即被告林裕淵於偵查、原審、本院審理時，對其
    前揭販賣第三級毒品愷他命及持有第二級毒品甲基安非他命
    之犯罪事實，均自白不諱，其販賣第三級毒品愷他命之犯行
    ，核與證人呂姿嫻於偵查中所證稱：「我在99年7 月份向林
    裕淵購買K 他命（即愷他命），月初、月中、月底各買1 次
    ，價錢不一，因份量不同。第1 次買400 元。我買過1000元
    的K 他命，我確定最後1 次是7 月25日交易，好像是1500還
    是1600元，當時我沒有拿錢給他，是用記帳，不記得是在武
    廟還是六合夜市交易，我用我0000-000000 號行動電話與林
    裕淵0933開頭的行動電話聯絡，見面時他問我要多少量，我
    當場依我要的量給他錢，7 月初約和7 月中都是在大昌路「
    酷酷龍」那裡；我有欠林裕淵2000元，是我向他買K 他命欠
    的錢，這包含7 月中旬在大昌路接近「酷酷龍」那裡，我向
    他買了1000元的K 他命1 包，還有7 月底這一次的錢，雖然
    7 月底這一次的錢應該是1500、1600元，但是1000元的部分
    是我自己要用的，剩下的500 、600 元部分是我幫朋友拿的
    ，所以我認為欠林裕淵的部分只有2000元。」（偵卷第140-
    143 頁）；以及證人李基銘於偵查中所證稱：「我會以0000
    -000000 號行動電話撥打林裕淵0000-000000 號行動電話聯
    絡，林裕淵被查獲前一晚，那次我們在凱旋路華南銀行附近
    路邊交易，我買2000元的K 他命。我記得是凌晨打電話，林
    裕淵帳冊內寫的「雞」是我，他寫「初10-25 」是我工作領
    錢的時間，林裕淵扣案手機通訊錄的「雞雞鳴」是指我。」
    等語（偵卷第200-203 頁），大致相符，依罪疑惟輕利歸被
    告原則，99年7 月25日之交易金額，本院爰認定為1500元，
    此外，復有搜索扣押筆錄、扣押物品目錄表、帳簿影本、呂
    姿嫻、李基銘之尿液採證代碼表、高雄市立凱旋醫院濫用藥
    物尿液檢驗報告、門號0000000000、0000000000、00000000
    00行動電話通聯紀錄、基地台位置表、高雄醫學大學附設中
    和紀念醫院如附表二編號1-6 以及附表三編號1-15所示之檢
    驗報告（編號0000-000至0000-000號）、搜索扣押現場照片
    20幀等在卷可稽（警卷第15-21 、28-37 、38-42 頁；偵卷
    第215-238 、292-293 、295-296 頁），被告林裕淵自白持
    有第二級毒品甲基安非他命及販賣第三級毒品愷他命，核與
    事實相符，犯行堪予認定。
二、政府為杜絕毒品氾濫，毒害人民甚深，再三宣導教民眾遠離
    毒品、媒體報導既深且廣，對於禁絕毒品之政策，應為民眾
    所熟悉。又政府對於查緝販賣毒品無不嚴格執行，且販賣毒
    品罪係重罪，若無利可圖，衡情一般持有毒品者，當致輕易
    將持有之毒品交付他人。況且，販賣毒品乃違法行為，非可
    公然為之，且有其獨特之販售路線及管道，亦無公定之價格
    ，復可任意增減其分裝之數量，而每次買賣之價量，亦可能
    隨時依市場貨源之供需情形、交易雙方之關係深淺、當時之
    資力、需求程度及對行情之認知、可能風險之評估、查緝是
    否嚴緊，及購買者被查獲時供述購買對象之可能性風險評估
    等諸般事由，而異其標準，非可一概而論，是販賣之利得，
    誠非固定，而縱使販賣之人從價差或量差中牟利方式雖異，
    其意圖營利之非法販賣行為仍屬同一。職是之故，縱未確切
    查得販賣賺取之實際差價，但除別有事證，足認係按同一價
    格轉讓，確未牟利外，尚難執此認非法販賣之事證有所不足
    ，致知過坦承者難辭重典，飾詞否認者反得逞僥倖，而失情
    理之平；且毒品價格昂貴，取得不易，凡為販賣之不法勾當
    者，苟無利可圖，應無甘冒被查緝法辦重刑之危險，平白無
    端義務為該買賣之工作，是其販入之價格必較售出之價格低
    廉，而有從中賺取買賣差價牟利之意圖及事實，應屬合理之
    認定；被告主觀上應有賺取價差以為營利之不法意圖，堪予
    認定。
三、按甲基安非他命、愷他命，依序經列為毒品危害防制條例第
    2 條第2 項第2 款、第3 款規定之第二級、第三級毒品。核
    被告林裕淵前揭所為應論罪如下：
  (一)被告林裕淵如附表一編號(一)、(二)、(三)、(四)所為，均係犯毒品
    危害防制條例第4 條第3 項販賣第三級毒品罪；其持有如附
    表三所示之甲基安非他命，並無事證可認於查獲時之純質淨
    重已達20公克，係犯毒品危害防制條例第11條第2 項持有第
    二級毒品罪。被告前開4 次販賣第三級毒品及1 次持有第二
    級毒品犯行間，均具備完整並可獨立區隔之主、客觀不法構
    成要件，犯意個別，行為互異，應論以數罪而分論併罰。
  (二)被告曾犯強盜罪，經臺灣高雄少年法院92年度少訴字第19號
    判處有期徒刑5 年確定，於92年10月22日入監執行，96年2
    月16日因縮刑假釋出監付保護管束，97年7 月14日因保護管
    束期滿，未經撤銷假釋而執行完畢，有臺灣高等法院被告前
    案紀錄表在卷可按，乃受徒刑之執行完畢，5 年以內因故意
    而再犯本件有期徒刑以上之上開各罪，均應依累犯之規定（
    最高法院98年度台非字第24號判決意旨參照），加重其刑。
    被告犯販賣第三級毒品罪，於偵查及審判中均自白，各依毒
    品危害防制條例第17條第2 項規定，減輕其刑。就其所犯販
    賣第三級毒品罪部分，均兼有刑之加重及減輕事由，依法先
    加後減。
  (三)又刑法第62條之所謂發覺，係指有偵查犯罪職權之公務員已
    知悉犯罪事實與犯罪之人而言，而所謂知悉，固不以確知其
    為犯罪之人為必要，但必其犯罪事實，確實存在，且為該管
    公務員所確知，始屬相當。如犯罪事實並不存在而懷疑其已
    發生，或雖已發生，而為該管公務員所不知，僅係推測其已
    發生而與事實巧合，均與「已發覺」之情形有別（最高法院
    著有75年台上字第1634號判例可資參照）。本件承辦警員蔣
    曜同查獲被告林裕淵之犯行前，原已經檢舉人密報檢舉，被
    告涉嫌有販賣毒品之犯行，並據指明其用為犯罪使用之車輛
    ，嗣經警暗中蒐證，實際檢視被告住處產生之垃圾中有大量
    夾鏈袋，對被告林裕淵販賣毒品犯行已生具體懷疑，曾據此
    向原審法院聲請核發搜索票，然未獲原審法院准許等情，業
    據證人即警員蔣曜同於原審審理時證述在卷（原審卷二第43
    -54 頁），承辦員警既已對被告販賣、持有毒品之行為，於
    被告自承犯行接受裁判前，已有合理懷疑，更已著手查證，
    被告顯無自首可言。
  (四)被告林裕淵稱其於前揭時地為警查獲同時經採尿送驗呈甲基
    安非他命陽性反應，已經原審法院另案依檢察官之聲請，於
    99年12月24日以99年度毒聲字第819 號裁定令入勒戒處所施
    予觀察、勒戒，本件持有甲基安非他命毒品犯行自應為前開
    施用第二級毒品犯行所吸收，不能再行起訴判決，並提呈上
    開裁定書1 份在卷。然查，依本件扣案被告林裕淵持有如附
    表三所示之甲基安非他命數量不少，被告自始即陳稱：查扣
    之毒品是友人朱丞冠是在99年7 月5 日左右拿毒品放在我這
    裡，要求我幫他處理，我才開始有在幫他拿給他朋友並順便
    拿錢，所收到的錢我都會全部交給他，然後他就會拿K 他命
    給我玩等語，被告並非供稱系爭甲基安非他命係一次取得並
    買入毒品之目的係為供己施用惟遭警一併查獲，是其持有第
    二級毒品行為尚無從為其前開施用第二級毒品行為所吸收，
    且因犯罪事實應依證據認定之，無證據不得認定犯罪事實；
    被告雖自承有幫朱丞冠拿毒品給朱丞冠之朋友並順便拿錢可
    疑有販賣第二級毒品之犯行，然除被告之一己供述外，尚無
    客觀佐證可憑，亦無購買對象之年籍可供調查傳喚，且無通
    聯紀錄可參，依刑法第156 條第2 項之規定，尚難逕採為被
    告有販賣第二級毒品之不利認定依據，從而本院審酌卷內資
    料，亦查無其他積極證據足認被告有此部分販賣犯行，此部
    分復未據檢察官起訴，雖無證據證明被告有販賣甚或轉讓甲
    基安非他命犯行，然其持有甲基安非他命行為仍無法為其施
    用甲基安非他命行為所吸收，而置持有行為於不論，附此敘
    明。
四、沒收部分：
  (一)以營利為目的販入毒品，經多次販賣後，持有剩餘毒品被查
    獲，其各次販賣毒品行為，固應併合處罰。惟該持有剩餘毒
    品之低度行為，應僅為最後一次販賣毒品之高度行為所吸收
    ，不另論罪，故就該查獲之剩餘毒品，祇能於最後一次之販
    賣毒品罪宣告沒收銷燬，不得於各次販賣毒品罪均宣告沒收
    銷燬（最高法院99年度台上字第7 號，98年度台上字第3337
    號、3471號、3823號判決意旨參照）。扣案如附表二編號1
    至編號6 所示愷他命為查獲之第三級毒品，該包裝袋因盛裝
    毒品而為其成分所沾黏，無法析離，此觀卷附法務部調查局
    93年3 月19日調科壹字第09300113060 號函文意旨自明，應
    與所盛裝、沾黏之毒品併同處分，又第三級毒品係管制藥品
    ，特於毒品危害防制條例第11條之1 明定無正當理由，不得
    擅自持有；第18條第1 項後段復規定查獲之第三、四級毒品
    ，無正當理由而擅自持有者，沒入銷燬之。從而，依同條例
    第18條第1 項後段應沒入銷燬之毒品，應係專指查獲之施用
    、持有第三級毒品而言；倘係因販賣而經查獲之第三級毒品
    ，既屬同條例第4 條第3 項明文規定應處罰之犯罪行為，即
    非該條項應沒入銷燬之範圍。該條例對於因販賣而查獲之第
    三級毒品之沒收，並無特別規定，如其行為已構成犯罪，則
    該毒品即屬不受法律保護之違禁物，應回歸刑法之適用，第
    三級毒品連同所盛裝、沾黏毒品外包裝袋均依刑法第38條第
    1 項第1 款之規定，於被告林裕淵所犯如附表一編號四所示
    最後一次販賣第三級毒品之罪刑項下宣告沒收之。
  (二)被告林裕淵如附表二編號1 、編號4 所示販賣第三級毒品所
    得共計2,400 元雖均未扣案，仍應依毒品危害防制條例第19
    條第1 項規定宣告沒收，並諭知如全部或一部不能沒收時，
    以其財產抵償之。又毒品危害防制條例第19條第1 項係規定
    沒收因犯罪（製造、販賣或運輸毒品）所得之財物，並不及
    於因犯罪所得之利益（最高法院89年度台上字第1244號判決
    參照），被告林裕淵如附表一編號(二)、編號(三)所示販賣第三
    級毒品犯行，係以賒欠方式為之，其對購毒者取得債權，既
    非現實之財物，與上開規定沒收之要件不符，此部分乃不宣
    告沒收，併此敘明。
  (三)扣案附表二編號7 至編號12所示之物，為被告林裕淵所有，
    其中編號8 、9 、10未使用之空夾鏈袋各4 個、35個、3 包
    ，為被告所有供預備販賣毒品分裝所用之物，應依刑法第38
    條第1 項第3 款規定，宣告沒收如附表一宣告刑欄所示。其
    餘編號7 、11、12之物，為被告林裕淵所有，供販賣毒品所
    用之物，應依毒品危害防制條例第19條第1 項之規定，予以
    宣告沒收如附表一宣告刑欄所示。
  (四)扣案如附表三所示之甲基安非他命為查獲之第二級毒品，其
    包裝袋因盛裝毒品而為該成分所沾黏，無法析離，此觀前引
    法務部調查局函文意旨亦明，應與所盛裝、沾黏之毒品併同
    處分，不問屬於犯人與否，均依毒品危害防制條例第18條第
    1 項前段，於被告持有第二級毒品罪之宣告刑欄內併宣告沒
    收銷燬之。
  (五)扣案如附表四編號1 、編號2 所示之物經鑑驗判定為「硝甲
    西泮」，固與愷他命同列為第三級毒品，卻非本件查獲被告
    林裕淵販賣之毒品，與附表四編號3 、編號4 所示第四級毒
    品「硝西泮」及其他附表四所列之物，並無事證認與本件被
    告林裕淵販賣第三級毒品愷他命或持有第二級毒品甲基安非
    他命之犯行有何關聯，此部分扣案物本院爰不加以處理。至
    於扣案附表二編號13-15 所示之行動電話（含晶片），被告
    否認為其所有，並稱販毒所用之手機是友人朱丞冠交付給伊
    使用，並無證據屬於被告所有，扣案現款53,500元，亦無法
    證明與本件被告販賣毒品犯行有關，爰均不予沒收之諭知，
    併此敘明。
五、原判決就被告所犯持有第二級毒品甲基安非他命罪部分，認
    該部分罪證明確，適用毒品危害防制條例第11條第2 項、第
    18條第1 項前段，刑法第11條、第47條第1 項規定，並審酌
    被告持有第二級毒品之數量、自始坦承犯行，及其犯罪之動
    機、目的、手段、所生之危害等一切情狀，量處有期徒刑4
    月暨附表三之甲基安非他命毒品共15包含外包裝袋均沒收銷
    燬，原判決此部分認事用法均無不當，量刑亦屬妥適，被告
    上訴意旨指摘原判決關於此持有毒品部分應被施用毒品部分
    所吸收不再論罪，為無理由，應予駁回。
六、原審認被告販賣第三級毒品犯行事證明確，予以論罪科刑，
    固非無見。惟查：（一）施用或持有第三、四級毒品，因其
    可罰性較低，98年5 月20日修正前之毒品危害防制條例乃予
    除罪化（修正後就持有第三級毒品純質淨重二十公克以上者
    ，已制定刑罰）。惟鑑於第三級毒品係管制藥品，特於同條
    例第11條之1 明定無正當理由，不得擅自持有；第18條第1
    項後段復規定查獲之第三、四級毒品，無正當理由而擅自持
    有者，沒入銷燬之。從而，依同條例第18條第1 項後段應沒
    入銷燬之毒品，應係專指查獲之施用、持有第三級毒品而言
    ；倘係因販賣而經查獲之第三級毒品，既屬同條例第4 條第
    3 項明文規定應處罰之犯罪行為，即非該條項應沒入銷燬之
    範圍。又毒品危害防制條例第19條第1 項所定「供犯罪所用
    或因犯罪所得之物」，係指犯同條例第4 條至第9 條、第12
    條、第13條或第14條第1 項、第2 項之罪所用或所得之物，
    不包括毒品本身在內，自不得為第三級毒品之沒收依據，亦
    即犯同條例第4 條第3 項之販賣第三級毒品罪，其供犯罪所
    用之物，當指「供販賣第三級毒品所用之物」而言，第三級
    毒品本身為販賣之標的，為遂行販賣該毒品使用之物，始屬
    「供犯罪（犯第4 條第3 項之販賣第三級毒品罪）所用之物
    」，其理至明。同條例對於因販賣而查獲之第三級毒品之沒
    收，並無特別規定，如其行為已構成犯罪，則該毒品即屬不
    受法律保護之違禁物，應回歸刑法之適用，依刑法第38條第
    1 項第1 款之規定沒收之。原判決明查獲之第三級毒品，
    應依毒品危害防制條例第18條第1 項後段之規定宣告沒入銷
    燬等情，顯有判決適用法則不當之違法。（二）附表二編號
    8 、9 、10未使用之空夾鏈袋各4 個、35個、3 包，為被告
    所有供預備販賣毒品分裝所用之物，應依刑法第38條第1 項
    第3 款規定沒收，原審依毒品危害防制條例第19條第1 項規
    定，為沒收之諭知，亦有未合。（三）扣案附表二編號13-1
    5 號行動電話3 支（含晶片），並無證據屬於被告所有，原
    審一併依毒品危害防制條例第19條第1 項規定沒收，亦有錯
    誤。被告上訴意旨仍執陳詞，以原審判刑、定刑過重為由，
    提起上訴，固無理由，惟原判決此販賣部分既有上揭可議之
    處，自屬無可維持，自應由本院將此部分暨定執行刑部分予
    以撤銷改判。爰審酌本件被告持有之第三級毒品毒品數量非
    少，且部分第三級毒品已販出流通市面，方為警查獲，造成
    實際危害，對社會、治安生有危險，且被告犯罪時正值青壯
    ，並非無謀生能力，竟仍圖販賣毒品營利，顯有不該，惟念
    其每次販賣數量不多，所得價款非鉅，所為對於他人及國家
    社會侵害之程度尚非甚為嚴重，並衡量被告其餘之犯罪動機
    、目的、犯罪之手段等其他一切情狀，及本件販賣毒品本無
    情可憫恕而適用刑法第59條酌減之可能，爰量處如主文第2
    項所示《即附表一編號1-4 所載宣告刑欄所示之刑（含主刑
    及從刑）》，並同與上訴駁回部分定其應執行之刑（含主刑
    及從刑）。
據上論斷，應依刑事訴訟法第368 條、第369 條第1 項前段、第
364 條、第299 條第1 項前段，毒品危害防制條例第4 條第3 項
、第17條第2 項、第19條第1 項，刑法第11條、第47條第1 項、
第38條第1 項第1 款、第2 款、第51條第5 款，判決如主文。
本案經檢察官呂建昌到庭執行職務。
中    華    民    國  100     年    4     月    12    日
                  刑事第六庭    審判長法  官  王憲義
                                      法  官  邱永貴
                                      法  官  簡志瑩
以上正本證明與原本無異。
持有第二級毒品罪部分，不得上訴。
販賣第三級毒品罪部分，如不服本判決應於收受本判決後10日內
向本院提出上訴書狀，其未敘述上訴理由者，並得於提起上訴後
10 日 內向本院補提理由書狀（均須按他造當事人之人數附繕本
）「切勿逕送上級法院」。
中    華    民    國  100     年    4     月    12    日
                                      書記官  吳新貞
附錄本件判決論罪科刑法條：
毒品危害防制條例第4 條第3 項
製造、運輸、販賣第三級毒品者，處5 年以上有期徒刑，得併科
新臺幣7 百萬元以下罰金。
毒品危害防制條例第11條第2 項
持有第二級毒品者，處2 年以下有期徒刑、拘役或新臺幣3 萬元
以下罰金。
【附表一】
┌─┬────┬──────┬──────┬───────────────┬───────────────────┐
│編│        │            │            │                              │        處                  刑        │
│  │交易對象│  時    間  │  地    點  │        犯  罪  行  為        ├────┬──────────────┤
│號│        │            │            │     （單位：新臺幣／元）     │ 主  刑 │  從                    刑  │
├─┼────┼──────┼──────┼───────────────┼────┼──────────────┤
│(一)│ 呂姿嫻 │99年7 月9 日│高雄市○○路│林裕淵於99年7 月9 日下午2 時52│有期徒刑│未扣案之販賣第三級毒品所得新│
│  │        │下午2 時52分│「酷酷龍」電│分許，接獲呂姿嫻以門號「095576│貳年柒月│臺幣肆佰元沒收，如全部或一部│
│  │        │後某時      │子遊戲場前  │1026」行動電話撥打其所持用之門│        │不能沒收時，以其財產抵償之；│
│  │        │            │            │號「0000000000」手機，約定交易│        │扣案如附表二編號7 至編號12所│
│  │        │            │            │內容，於左列時間、地點，將第三│        │示之物沒收。                │
│  │        │            │            │級毒品愷他命1 包交付呂姿嫻，並│        │                            │
│  │        │            │            │當場向其收得400 元價金。      │        │                            │
├─┼────┼──────┼──────┼───────────────┼────┼──────────────┤
│(二)│ 呂姿嫻 │99年7 月中旬│高雄市○○路│林裕淵於99年7 月中旬某日，接獲│有期徒刑│扣案如附表二編號7至編號12 所│
│  │        │某日        │「酷酷龍」電│呂姿嫻以門號「0000000000」手機│貳年柒月│示之物沒收。                │
│  │        │            │子遊戲場前  │撥打其持用之門號「0000000000」│        │                            │
│  │        │            │            │手機，約定交易內容，於左列時間│        │                            │
│  │        │            │            │、地點，將第三級毒品愷他命1 包│        │                            │
│  │        │            │            │交付呂姿嫻，代價1,000 元，賒帳│        │                            │
├─┼────┼──────┼──────┼───────────────┼────┼──────────────┤
│(三)│ 呂姿嫻 │99年7 月25日│高雄市六合夜│林裕淵於99年7 月25日晚間9 時22│有期徒刑│扣案如附表二編號7 至編號12所│
│  │        │晚午9 時22分│市附近某處  │分04秒，接獲呂姿嫻以門號「0955│貳年柒月│示之物沒收。                │
│  │        │至次日凌晨間│            │761026」手機撥打其持用之門號「│        │                            │
│  │        │某時        │            │0000000000」手機，約定交易內容│        │                            │
│  │        │            │            │，旋於左列時間、地點，將第三級│        │                            │
│  │        │            │            │毒品愷他命1 包交付呂姿嫻，代價│        │                            │
│  │        │            │            │1,500 元，賒帳。              │        │                            │
├─┼────┼──────┼──────┼───────────────┼────┼──────────────┤
│(四)│ 李基銘 │99年7 月29日│高雄市○○路│林裕淵於99年7 月29日凌晨0 時21│有期徒刑│未扣案之販賣第三級毒品所得新│
│  │        │凌晨0 時21分│近「華南銀行│分24秒，接獲李基銘以門號「0913│貳年玖月│臺幣貳仟元沒收之，如全部或一│
│  │        │後某時      │」附近路旁某│721778」手機撥打其持用之門號「│        │部不能沒收時，以其財產抵償之│
│  │        │            │處          │0000000000」手機，約定交易內容│        │；扣案如附表二編號1 至編號6 │
│  │        │            │            │，旋於左列時間、地點，將第三級│        │所示之物（含外包裝袋）以及扣│
│  │        │            │            │毒品愷他命1 包交付李基銘，向其│        │案如附表二編號7 至編號12所示│
│  │        │            │            │收得2,000 元之對價。          │        │之物，均沒收之。            │
└─┴────┴──────┴──────┴───────────────┴────┴──────────────┘
【附表二】
┌──┬────────┬──────┬───────────────┐
│編號│    名    稱    │   數  量   │      備              註      │
├──┼────────┼──────┼───────────────┤
│ 1. │愷他命          │1 包        │偵卷第50頁扣押物編號        │
│    │（顆粒晶體粉末）│驗後淨重：  │【鑑驗報告】                  │
│    │                │0.731 公克  │高雄醫學大學附設中和紀念醫院99│
│    │                │            │年8 月24日報告編號000000-000  │
├──┼────────┼──────┼───────────────┤
│ 2. │愷他命          │1 包        │偵卷第51頁扣押物編號        │
│    │（顆粒晶體粉末）│驗後淨重：  │【鑑驗報告】                  │
│    │                │3.996 公克  │高雄醫學大學附設中和紀念醫院99│
│    │                │            │年8 月24日報告編號000000-000  │
├──┼────────┼──────┼───────────────┤
│ 3. │愷他命          │1 包        │偵卷第51頁扣押物編號        │
│    │（白色晶體粉末）│驗後淨重：  │【鑑驗報告】                  │
│    │                │3.982 公克  │高雄醫學大學附設中和紀念醫院99│
│    │                │            │年8 月24日報告編號990000-000  │
├──┼────────┼──────┼───────────────┤
│ 4. │愷他命          │1 包        │偵卷第48頁扣押物編號6.        │
│    │（白色晶體粉末）│驗後淨重：  │【鑑驗報告】                  │
│    │                │6.883 公克  │高雄醫學大學附設中和紀念醫院99│
│    │                │            │年8 月24日報告編號000000-000  │
├──┼────────┼──────┼───────────────┤
│ 5. │愷他命          │1 包        │偵卷第49頁扣押物編號14.        │
│    │（白色晶體粉末）│驗後淨重：  │【鑑驗報告】                  │
│    │                │10.679公克  │高雄醫學大學附設中和紀念醫院99│
│    │                │            │年8月24日報告編號0000-000     │
├──┼────────┼──────┼───────────────┤
│ 6. │愷他命          │1 包        │偵卷第49頁扣押物編號14.        │
│    │（米白色晶體粉末│驗後淨重：  │【鑑驗報告】                  │
│    │）              │1.105 公克  │高雄醫學大學附設中和紀念醫院99│
│    │                │            │年8月24日報告編號0000-000     │
├──┼────────┼──────┼───────────────┤
│ 7. │塑膠鏟管        │8 支        │臺灣高雄地方法院檢察署99年度偵│
│    │                │            │字第25107 號卷宗（下稱偵卷）第│
│    │                │            │48頁扣押物編號8.              │
├──┼────────┼──────┼───────────────┤
│ 8. │空夾鏈袋        │4 個        │偵卷第49頁扣押物編號9.        │
├──┼────────┼──────┼───────────────┤
│ 9. │空夾鏈袋        │35個        │偵卷第49頁扣押物編號16.        │
├──┼────────┼──────┼───────────────┤
│ 10. │空夾鏈袋        │3 包        │偵卷第50頁扣押物編號17.        │
├──┼────────┼──────┼───────────────┤
│ 11. │電子磅秤        │1 個        │偵卷第49頁扣押物編號11.        │
├──┼────────┼──────┼───────────────┤
│ 12. │帳簿            │1 本        │偵卷第50頁扣押物編號        │
├──┼────────┼──────┼───────────────┤
│ 13. │行動電話        │1 支        │偵卷第50頁扣押物編號18.        │
│    │                │            │（含00000000-000000-0 晶片卡1 │
│    │                │            │張）                          │
├──┼────────┼──────┼───────────────┤
│ 14. │行動電話        │1 支        │偵卷第50頁扣押物編號19.        │
│    │                │            │（含無序號晶片卡1 張0000000000│
│    │                │            │28694）                       │
├──┼────────┼──────┼───────────────┤
│ 15. │行動電話        │1 支        │偵卷第50頁扣押物編號20.        │
│    │                │            │（含無序號晶片卡1 張0000000000│
│    │                │            │6951）                        │
└──┴────────┴──────┴───────────────┘
【附表三】
┌──┬────────┬──────┬───────────────┐
│編號│    名    稱    │   數  量   │      備              註      │
├──┼────────┼──────┼───────────────┤
│ 1. │甲基安非他命    │1 包        │偵卷第49頁扣押物編號12.        │
│    │（晶體）        │（驗後淨重：│【鑑驗報告】                  │
│    │                │2.023公克） │高雄醫學大學附設中和紀念醫院99│
│    │                │            │年8月24日報告編號0000-000     │
├──┼────────┼──────┼───────────────┤
│ 2. │甲基安非他命    │1 包        │偵卷第49頁扣押物編號12.        │
│    │（晶體）        │（驗後淨重：│【鑑驗報告】                  │
│    │                │2.066公克） │高雄醫學大學附設中和紀念醫院99│
│    │                │            │年8月24日報告編號0000-000     │
│    │                │            │                              │
├──┼────────┼──────┼───────────────┤
│ 3. │甲基安非他命    │1 包        │偵卷第49頁扣押物編號12.        │
│    │（晶體）        │（驗後淨重：│【鑑驗報告】                  │
│    │                │2.034公克） │高雄醫學大學附設中和紀念醫院99│
│    │                │            │年8月24日報告編號0000-000     │
├──┼────────┼──────┼───────────────┤
│ 4. │甲基安非他命    │1 包        │偵卷第49頁扣押物編號12.        │
│    │（晶體）        │（驗後淨重：│【鑑驗報告】                  │
│    │                │2.061公克） │高雄醫學大學附設中和紀念醫院99│
│    │                │            │年8月24日報告編號0000-000     │
├──┼────────┼──────┼───────────────┤
│ 5. │甲基安非他命    │1 包        │偵卷第50頁扣押物編號        │
│    │（晶體）        │（驗後淨重：│【鑑驗報告】                  │
│    │                │0.684公克） │高雄醫學大學附設中和紀念醫院99│
│    │                │            │年8 月24日報告編號000000-000  │
├──┼────────┼──────┼───────────────┤
│ 6. │甲基安非他命    │1 包        │偵卷第50頁扣押物編號        │
│    │（晶體）        │（驗後淨重：│【鑑驗報告】                  │
│    │                │0.691公克） │高雄醫學大學附設中和紀念醫院99│
│    │                │            │年8月24日報告編號000000-000   │
├──┼────────┼──────┼───────────────┤
│ 7. │甲基安非他命    │1 包        │偵卷第48頁扣押物編號5.        │
│    │（晶體）        │（驗後淨重：│【鑑驗報告】                  │
│    │                │1.601公克） │高雄醫學大學附設中和紀念醫院99│
│    │                │            │年8月24日報告編號0000-000     │
├──┼────────┼──────┼───────────────┤
│ 8. │甲基安非他命    │1 包        │偵卷第48頁扣押物編號1.        │
│    │（晶體）        │（驗後淨重：│【鑑驗報告】                  │
│    │                │2.116公克） │高雄醫學大學附設中和紀念醫院99│
│    │                │            │年8月24日報告編號0000-000     │
├──┼────────┼──────┼───────────────┤
│ 9. │甲基安非他命    │1 包        │偵卷第48頁扣押物編號1.        │
│    │（晶體）        │（驗後淨重：│【鑑驗報告】                  │
│    │                │0.147公克） │高雄醫學大學附設中和紀念醫院99│
│    │                │            │年8月24日報告編號0000-000     │
├──┼────────┼──────┼───────────────┤
│ 10. │甲基安非他命    │1 包        │偵卷第48頁扣押物編號1.        │
│    │（晶體）        │（驗後淨重：│【鑑驗報告】                  │
│    │                │0.309公克） │高雄醫學大學附設中和紀念醫院99│
│    │                │            │年8月24日報告編號0000-000     │
├──┼────────┼──────┼───────────────┤
│ 11. │甲基安非他命    │1 包        │偵卷第49頁扣押物編號13.        │
│    │（晶體）        │（驗後淨重：│【鑑驗報告】                  │
│    │                │1.838公克） │高雄醫學大學附設中和紀念醫院99│
│    │                │            │年8月24日報告編號0000-000     │
├──┼────────┼──────┼───────────────┤
│ 12. │甲基安非他命    │1 包        │偵卷第49頁扣押物編號13.        │
│    │（晶體）        │（驗後淨重：│【鑑驗報告】                  │
│    │                │1.576公克） │高雄醫學大學附設中和紀念醫院99│
│    │                │            │年8月24日報告編號0000-000     │
├──┼────────┼──────┼───────────────┤
│ 13. │甲基安非他命    │1 包        │偵卷第49頁扣押物編號13.        │
│    │（晶體）        │（驗後淨重：│【鑑驗報告】                  │
│    │                │2.011公克） │高雄醫學大學附設中和紀念醫院99│
│    │                │            │年8月24日報告編號0000-000     │
├──┼────────┼──────┼───────────────┤
│ 14. │甲基安非他命    │1 包        │偵卷第49頁扣押物編號13.        │
│    │（晶體）        │（驗後淨重：│【鑑驗報告】                  │
│    │                │0.862公克） │高雄醫學大學附設中和紀念醫院99│
│    │                │            │年8月24日報告編號0000-000     │
├──┼────────┼──────┼───────────────┤
│ 15. │甲基安非他命    │1 包        │偵卷第49頁扣押物編號13.        │
│    │（晶體）        │（驗後淨重：│【鑑驗報告】                  │
│    │                │0.371公克） │高雄醫學大學附設中和紀念醫院99│
│    │                │            │年8月24日報告編號0000-000     │
└──┴────────┴──────┴───────────────┘
【附表四】
┌──┬────────┬──────┬───────────────┐
│編號│    名    稱    │   數  量   │      備              註      │
├──┼────────┼──────┼───────────────┤
│ 1. │硝甲西泮        │10顆        │偵卷第49頁扣押物編號10.        │
│    │（Nimetrazepam）│            │【鑑驗報告】                  │
│    │（第三級毒品；原│            │高雄醫學大學附設中和紀念醫院99│
│    │扣押清單載為「第│            │年8月24日報告編號0000-000     │
│    │三級毒品紅豆」）│            │                              │
├──┼────────┼──────┼───────────────┤
│ 2. │硝甲西泮        │10顆        │偵卷第49頁扣押物編號15.        │
│    │（Nimetrazepam）│            │【鑑驗報告】                  │
│    │（第三級毒品；原│            │高雄醫學大學附設中和紀念醫院99│
│    │扣押清單載為「第│            │年8月24日報告編號0000-000     │
│    │三級毒品紅豆」）│            │                              │
├──┼────────┼──────┼───────────────┤
│ 3. │硝西泮          │60顆        │偵卷第49頁扣押物編號10.        │
│    │（Nitrazepam）  │            │【鑑驗報告】                  │
│    │（第四級毒品；原│            │高雄醫學大學附設中和紀念醫院99│
│    │扣押清單載為「第│            │年8月24日報告編號0000-000     │
│    │三級毒品紅豆」）│            │                              │
├──┼────────┼──────┼───────────────┤
│ 4. │硝西泮          │15顆        │偵卷第48頁扣押物編號2         │
│    │（Nitrazepam）  │            │【鑑驗報告】                  │
│    │（第四級毒品；原│            │高雄醫學大學附設中和紀念醫院99│
│    │扣押清單載為「第│            │年8月24日報告編號0000-000     │
│    │三級毒品紅豆」）│            │                              │
├──┼────────┼──────┼───────────────┤
│ 5. │吸食器          │1 個        │偵卷第48頁扣押物編號4.        │
├──┼────────┼──────┼───────────────┤
│ 6. │毒品用炒盤      │1 個        │偵卷第48頁扣押物編號3.        │
├──┼────────┼──────┼───────────────┤
│ 7. │煙盒炒盤        │1 個        │偵卷第48頁扣押物編號7.        │
├──┼────────┼──────┼───────────────┤
│ 8. │現金            │53,500元    │偵卷第51頁扣押物編號        │
│    │                │（新臺幣）  │                              │
└──┴────────┴──────┴───────────────┘